臺灣臺北地方法院刑事判決
110年度審交簡上字第42號
上  訴  人  臺灣臺北地方檢察署檢察官
被      告  曾富來



上列上訴人因被告過失傷害案件，不服臺灣臺北地方法院中華民
國110年6月9日110年度審交簡字第86號第一審刑事簡易判決（起
訴案號：109年度偵字第17110號），提起上訴，本院管轄第二審
之合議庭判決如下：
    主  文
上訴駁回。
    事實及理由
一、本案經本院第二審合議庭審理結果，認原審認事用法及量刑
     均無不當，應予維持，並均引用原審簡易判決記載之事實
    、證據及理由（如附件），並補充論述證據能力及駁回上訴
    之理由。 
二、查本案卷內具有傳聞證據性質之證據，除因符合刑事訴訟法
    第159條之1至之4關於傳聞法則例外規定者，本有證據能力
    外，其餘均經檢察官及被告曾富來同意有證據能力，而本院
    審酌全案各項證據作成或取得時之客觀環境條件，並無違法
    取證或欠缺憑信性或關連性之情形，作為證據使用皆屬適當
    ，依刑事訴訟法第159條之5第1項之規定，應認均有證據能
    力，得作為認定事實之憑據。
三、本院駁回上訴之理由：
　㈠檢察官上訴意旨以：告訴人陳宗賢所受傷勢非輕，被告雖與
    告訴人達成和解，卻未依和解內容履行賠償義務，難認被告
    有悔悟之意，原審判決僅判處被告拘役50日，尚屬過輕等語
    。　　
　㈡按關於刑之量定，係實體法上賦予法院得為自由裁量之事項
    ，苟已斟酌刑法第57條各款所列情狀，而未逾越法定刑度，
    或濫用其權限，即不得任意指摘為違法，最高法院72年台上
    字第6696號、75年台上字第7033號判例意旨參照。經查，原
    審以本案事證明確，認被告所為，係犯汽車駕駛人無駕駛執
    照駕車犯過失傷害罪，並審酌被告家庭經濟生活狀況、智識
    程度、犯罪後態度、告訴人所受傷害、被告過失情節等一切
    情狀，量處拘役50日，並諭知以新臺幣1,000元折算1日之易
    科罰金折算標準，要無違法或罪刑顯不相當之處，應予維持
    。檢察官以前揭上訴意旨指摘原審量刑不當，然原審判決已
    審酌被告因另案在監執行而未履行和解給付義務之情事，並
    非未予考量。準此，檢察官以上開理由指摘原審量刑不當，
    為無理由，應予駁回。　
據上論斷，應依刑事訴訟法第455條之1第1項、第3項、第368 條
、第373條，判決如主文。
本案經檢察官樊家妍提起公訴，檢察官鍾曉亞提起上訴，檢察官
邱曉華到庭執行職務。
中　　華　　民　　國　　110 　年　　11　　月　　29　　日
                  刑事第二十庭    審判長法  官  洪英花
                                        法  官  賴鵬年
                                        法  官  宋恩同
以上正本證明與原本無異。
本判決不得上訴。
                                        書記官  孫國慧　
中　　華　　民　　國　　110 　年　　11　　月　　29　　日
附錄本案所犯法條全文：
刑法第284條(過失傷害罪)
因過失傷害人者，處1年以下有期徒刑、拘役或10萬元以下罰金
；致重傷者，處3年以下有期徒刑、拘役或30萬元以下罰金。